# 关于通信设备出售及安装调测的收入确认

提问人：luohongcheng 时间：2019-06-12 09:20:51
请教陈版及各位老师：
本公司主要从事通信技术服务和 ICT 技术集成与研发服务，系为国内三大运营商（中国移动、中国联通、中国电信）及中国铁塔公司（上述四巨头以下简称 “甲方”）提供 “信号基站” 的配套建设（如铺设光缆等）及“动力及环境监控单元” 的相关设备的销售与安装及维护工作（如监控设备等），国内可比上市公司有超讯通信、杭州纵横等。
所谓 ICT（（Information Communications Technology）业务，主要为本公司向甲方 ① 提供信息通信设备 ② 提供设备的“安装调测” 服务。
对于 ICT业务，本公司有两种业务模式，① 纯销售，只提供设备 ②销售+ 安装调测。其中对于纯销售业务，本公司只需要提供设备，安装调测工作由甲方委托其他服务商完成；对于销售 +安装业务，本公司需要提供设备、安装硬件、集成软件系统到硬件上（所谓 “安装调测”即包括以下两个部分：
1 、将硬件安装到指定地点； 2 、在硬件上集成软件使硬件发挥应有的功能）。
根据与中国移动签订的合同，其中条款摘录如下：
6.9 货物的所有权及相应风险自货物运至买方指定地点且买方签署验货合格证书后转移给买方。
7.5 开箱检验合格后, 买方和/或买方指定收货人将签署验货合格证书。签署上述验货合格证书的日期视为卖方正式交付货物的日期, 此后有关保管、保险、灭失与毁损的风险由买方承担,货物所有权亦同时转移给买方。
7.6验货合格证书的签署仅视为货物在外观、数量、型号、规格上完好无缺失的证明及卖方履行其义务的必要证据,不使买方丧失因质量问题而向卖方索赔和求偿的权利, 同时不解除卖方对于货物质量缺陷或瑕疵负有的相应担保责任及不能替代本合同规定试运行和终验程序。
8.1 安装调测完成后, 买方将按本合同约定及卖方提供的产品说明书和相关技术规范对货物运行状况进行初验。初验合格的, 买方签署初验合格证书。初验不合格的, 卖方应在【 10 】日内采取调换、修理或其他补救措施以使货物达到合格标准并再次初验, 逾期初验应承担本合同规定的逾期初验的违约责任。再次初验的费用由卖方承担。
8.2 初验合格证书签署第 2 日起进入试运行期, 试运行期为【 12 】个月。
若货物在试运行期内的运行状况未能满足本合同及附件约定的所有要求, 则卖方应采取调换、修理或其他补救措施以使货物满足要求, 同时试运行期顺延, 顺延时长为货物未能满足要求的时长。由此造成逾期终验的, 卖方应承担本合同规定逾期终验的违约责任。
8.3 在试运行期结束后, 买方将按照合同及附件中的有关规定进行最终验收测试。货物达到合同及附件中卖方承诺满足的技术要求和指标后,买方将签署终验合格证书。终验合格证书仅作为卖方履行其义务的必要证据,其签署并不免除卖方对货物质量缺陷或瑕疵的担保责任。
合同后附分项价格表，标明各设备和调测费用的单价及金额。
其他情况：
1.对于销售 + 安装的业务，虽然合同中规定本公司的设备由本公司进行安装，但是安装调测并不是只有本公司人员可以安装，其他服务商也有安装的能力，即并非高度定制化的产品，（例如假设有纯销售的业务，甲方一般委托其他服务商进行安装，本公司也有少量纯安装的业务，负责安装其他服务商提供的设备）。
2.公司近三年没有发生过初验不合格的情况
请问，
1. 在旧收入准则下，公司应该是以设备和安装调测分别确认收入还是在初验后一次性确认设备及安装调测的收入?
2. 在新收入准则下，确认收入方式是否与旧准则一致？

回答人：chenyiwei
对此问题，在新准则下，主要考虑的问题是设备销售和安装调测是否分别构成两项独立的履约义务。主要考虑的问题是：（ 1 ）在采用该模式的合同中，甲方能否将设备销售和安装调测分别由两个供应商完成；（ 2 ）所集成的软件是否为通用软件，是否为本公司所研发，或者是否只有本公司才具备提供安装调测服务所需的专业能力。从你说的情况看，可能可以构成两项独立履约义务。当然，在 IPO 等特定场合下，基于谨慎原则，也可能选择在安装调试完成后一次性确认全部收入。
原准则下一般认定为需安装调试的商品销售，需在安装调试完成后确认收入。

提问人：yqyxh0723 时间：2020-01-03 08:05:06
请假下陈老师，假设销售和安装为一项履约义务。您所说的安装调试完一次性确认收入是指取得初验的验收合格证书时，还是指通过最终验收测试取得终验合格证书时？该类合同新旧收入准则下收入确认时点是否没有发生变化呢？

回答人：chenyiwei
一般是指取得初验的验收合格证书时。对于构成单项履约义务的销售和安装，与原准则下 “需要安装调试的商品销售” 的收入确认无本质区别。